# 对同一资产不能产生同时产生递延所得税资产和负债么

提问人：李李 Q 时间：2021-10-13 12:33:05
请教陈老师及各位老师
以公允价值计量且其变动计入其它综合收益的债权投资，假设公允价值上升，那么借：其它债权投资 贷：其它综合收益。同时根据预期损失法，计提减值，借：信用减值损失，贷：其它综合收益。那么在考虑所得税的时候，不能分别计算么？有的老师解释说同一资产因不同事项产生的递延所得税资产和负债抵消后按净额处理，但是根据当时制定准则的目的，以公允价值计量且其变动计入其他综合受益的债权投资，既要提供公允价值信息，也要提供历史成本信息，那么对应的所得税分开计算，是否可以更好的满足这个要求呢？上述分析还请各位老师指点。或者说可以选择，既可以抵消，也可以分开列报呢？

回答人：chenyiwei
同一项资产或负债在同一时点，只能有一个账面价值和一个计税基础，因此不可能同时存在与同一项资产或负债相关的递延所得税资产和递延所得税负债，只能要么是递延所得税资产，要么是递延所得税负债。
你说的“以公允价值计量且其变动计入其他综合受益的债权投资”（其他债权投资），也同样符合这一点，但要注意：对应于累计减值损失的递延所得税计入“所得税费用——当期所得税费用”；对应于其他公允价值变动的递延所得税调整其他综合收益。